【裁判字號】    90,訴,368
【裁判日期】    900614
【裁判案由】    營利事業所得稅
【裁判全文】
臺中高等行政法院判決                                九十年度訴字第三六八號
                              .
    原      告  上專企業股份有限公司
    代  表  人  甲○○
    訴訟代理人  乙○○
右當事人間因營利事業所得稅事件，原告不服財政部中華民國八十九年十二月十八日
台財訴第0000000000號（案號：第八九○○五六號）訴願決定，提起行政
訴訟。本院判決如左︰
    主  文
原告之訴駁回。
訴訟費用由原告負擔。
    事  實
壹、事實概要：原告民國（下同）八十四年度營利事業所得稅結算申報，原列報營業
    收入淨額新台幣（以下同）一○九、八四二、九九二元，營業成本八七、六八○
    、一三四元，營業費用一七、七五一、七五○元，非營業收入三三、一八六元，
    非營業損失及費用二、九六八、三四七元，全年所得額一、四七五、九四七元。
    被告機關初查以營業費用項下其他費用其中五、二三九、九八三元為鋁門窗安裝
    施工費支出，屬成本乃轉正營業成本，並因未能提示相關工程收入、支出資料供
    核，乃依房屋建築營造業同業利潤標準毛利率百分之二十一（行業代號四六○○
    ─一三）核定營業成本為八六、七七五、九六四元，營業費用為一二、五一一、
    七六七元，非營業收入為一○八、○八八元，又預付土地款一、○三八、○○○
    元及預付房屋款一、六一二、八六九元依其平均借款利率百分之十‧○五核算利
    息一九三、○八六元轉列資本，核定非營業損失及費用為二、七七五、二六一元
    ，全年所得額為七、八八八、○八八元。原告不服，申請復查結果，未獲變更，
    就營業成本項目循序提起訴願，亦遭駁回，遂提起本件行政訴訟。
貳、兩造之陳述及爭點：
一、原告部分：
  (一)聲明：求為判決訴願、復查決定及原處分均撤銷。
  (二)陳述：
    (1)「稽徵機關於進行調查或復查時，納稅義務人未能提示證明所得額之帳簿文據
      者，依所得稅法第八十三條規定，固得依查得之資料或同業利潤標準核定其所
      得額，惟納稅義務人如已提供有關資料，稽徵機關即應就其提供之資料調查認
      定，不得仍援前開規定，核定其所得額。」為前行政法院五十六年第十八號著
      有判例。「進貨、銷貨、存貨帳簿及進貨、銷貨憑證，未載明貨物名稱、數量
      ，其能補正提供進、銷、存明細表，經查核相符後，應予查帳認定。」為營利
      事業所得稅查核準則第五十七條所規定。
    (2)原告營業項目為鋁門窗、拉窗、紗窗、紗門、門窗玻璃等買賣及安裝，與客戶
      大部份同時簽有銷售及安裝合約，合約係合併簽訂或分開簽訂，因其係屬不可
      分之交易行為，故均於門窗安裝完成由客戶估驗無誤後始認列收入。原告原已
      將帳證重新整理，依其完成估驗情形逐筆結算損益提供予被告財政部台灣省中
      區國稅局重行查核，惟稽徵機關重行查核仍認為帳證資料不完整，故謹就復查
      決定駁回之理由提出說明如下：
      駁回理由：原告從事承攬鋁門窗、百葉窗、紗門等安裝施工業務，復查主張
        本期承攬已完工之工程計六十二項，經核其中「青海名廈、劍橋經貿天下、
        台南新都會、中視眼鏡、同心一家、北苗風情、公教宿舍、錦繡觀邸：：」
        等二十三項工程，並無合約書、估價單等資料可稽，次核其他三十九項工程
        雖有工程合約書及估價單影本，惟並無結算驗收相關文件可供查核。
        說明：
        1.「青海名廈、劍橋經貿天下：：」等二十三項工程，因工程金額不大且屬
          修繕工程，依一般商業習慣並無簽訂合約書，例如青海路名廈僅四八、九
          一三元，劍橋經貿天下僅四、二八六元，公教宿舍僅二、○○○元。但均
          已開立發票交予廠商，故其所開立之發票可茲證明，另原告亦可發函予各
          廠商以茲證明。
        2.原告主要銷售對象為營造廠，並配合營造廠興建房屋之工程進度施工及請
          款，完工時原告會開立尾款之統一發票向營造廠請款，營造廠之工地主任
          會自行至現場勘查有無瑕疵後，通知營造公司是否可付款，故依行業習慣
          ，並無製作驗收報告。但原告其他三十九項工程工程均有工程合約書及估
          價單，且按工程進度請款及開立發票，估價單業經雙方認可，即有驗收之
          意見表示，不應以無驗收資料，就認定無法查核。且原告亦可發函予廠商
          以補充其驗收文件之缺乏。
      駁回理由：另查其合約書及估價單，原告承攬施工安裝之鋁門窗、紗門窗均
                  有約定寬度及高度，此外並包含塞水路、嵌縫及矽力康、拆紙等
                  施工項目，核與其直接原料耗用明細表所申報之「鋁料、鋁門窗
                  、喇叭鎖、推開窗、拉窗」單位、數量不符，是該六十二項工程
                  所耗用之材料無法查核。
        說明：塞水路、嵌縫及矽力康、拆紙等施工項目，起訴人係將其材料及工資
              分列於製造費用（消耗費）及直接人工，故未列於直接原料明細表，
              另將鋁門窗、喇叭鎖、推開窗、拉窗等材料列於原料，並按實際施作
              之品名、規格、數量編直接原料明細表，且原料品名為「鋁料」之部
              分，亦有提示供應廠商之窗型製造明細表，（註明工程名稱、符號、
              窗型、樘數、併數、扇、總數、寬、高、重量等），故可與工程合約
              核對，並非無法查核。若審核單位認為上述之歸類並不合理，原告亦
              可重新歸類以茲配合。
      駁回理由：末查原告列報直接人工二三、二七一、一五七元、製造費用（消
        耗費）八、三六三、二四三元，經核係原告將安裝鋁門窗工程委由其他營利
        事業施工所支付之工資列為直接人工，並將安裝所耗用之矽力康申報為製造
        費用，惟並無委外施工之合約書可供查核施工數量及單價，此外原告並於期
        初將原料鋁門窗一八、○三一、一七四元轉列為直接人工，並無其他文件可
        證該原料係為直接人工，另其矽力康之耗用亦未按該工程實際施工數量列報
        ，顯見其鋁門窗、紗門窗安裝工程業務之營業本確係無法查核。
        說明：
        1.矽力康係接近完工時才施作做為防水之用，所以本年度所投入之矽力康材
          料及工資列於製造費用部分係屬本年度完工工程所耗用，且原告委外加工
          部分均實做實算，依行業習慣並無簽訂施工合約。但可提供其他資料予以
          佐證。
        2.另期初將原料鋁門窗一八、○三一、一七四元轉列為直接人工，係因八十
          三年度誤將鋁窗工資，鋁門窗安裝費為原料，檢附原始憑證供核。
    (3)營建業與小包之間，大多已建立起長期合作關係，工程數量及工程進度彼此均
      甚清楚，實務上，小型區區數萬元之工程均未訂立工程合約書，而係以工程估
      價單代替，稽徵機關動輒以沒有合約書及驗收資料全部逕決，而不接受原告之
      說明，及其他佐證資料之證明，官商認知差距之大，實難令原告甘服。
二、被告部分：
  (一)聲明：請駁回原告之訴。
  (二)陳述：
    (1)按「稽徵機關進行調查或復查時，納稅義務人應提示有關各種證明所得額之帳
      簿、文據；其未提示者，稽徵機關得依查得之資料或同業利潤標準，核定其所
      得額。」及「本法第八十三條所稱之帳簿文據，其關係所得額之一部或關係課
      稅年度中某一期間之所得額，而納稅義務人未能提示者，稽徵機關得就該部分
      依查得之資料或同業利潤標準，核定其所得額。」分別為所得稅法第八十三條
      第一項及同法施行細則第八十一條所明定。而所謂未提示，兼指帳簿文據全部
      未提示，或雖提示而有不完全、不健全或不相符者均有其適用，前行政法院著
      有六十一年度判字第一九八號判例可資參照。又「在同一年度承包二個以上工
      程者，其工程成本應分別計算，如混淆不清，無法查帳核定其所得額時，得依
      所得稅法施行細則第八十一條之規定辦理。」為營利事業所得稅查核準則（以
      下簡稱查核準則）第廿四條第五項所規定。
    (2)本件原告本期申報營業收入淨額一○九、八四二、九九二元、營業成本八七、
      六八○、一三四元、營業費用一七、七五一、七五○元、營業淨利四、四一一
      、一○八元、非營業收入三三、一八六元、非營業費用二、九六八、三四七元
      ，全年所得額為一、四七五、九四七元。被告機關初查以其營業費用項下之其
      他費用申報七、一五○、五八四元，惟其中五、二三九、九八三元為鋁門窗安
      裝施工費支出，核屬成本性質乃予轉正營業成本，核定其他費用為一、九一○
      、六○一元，並核定營業費用為一二、五一一、七六七元，營業成本部分，以
      從事鋁門窗按裝工程業務，係屬房屋建築營造業，未能提示相關工程收入支出
      資料供核，乃依房屋建築營造業同業利潤標準毛利率百分之二十一（行業代號
      四六○○─一三），按營業收入淨額一○九、八四二、九九二元，核定營業成
      本為八六、七七五、九六四元，又非營業收入部分，原告僅列報利息收入三三
      、一八六元，經核對課稅資料歸戶清單利息收入為一○八、○八八元，核定非
      營業收入（利息收入）為一○八、○八八元，另非營業費用二、九六八、三四
      七元均為利息支出，初查以原告列報預付土地款一、○三八、○○○元，預付
      房屋款一、六一二、八六九元，乃依其平均借款利率百分之十點零五予以核算
      利息一九三、○八六元轉列為資本，核定非營業費用為二、七七五、二六一元
      ，全年所得額為七、八八八、○八八元。原告不服，主張其從事鋁門窗、拉窗
      、紗窗、紗門、門窗、玻璃買賣及安裝業務，有銷售合約及安裝合約可稽，並
      於安裝完成由客戶估驗無誤後，始認列相關收入成本及費用，並稱其帳簿憑證
      均已重行補正，應予重行查核等語，申請復查。被告機關復查決定略以：經就
      其所提示相關帳證及合約書影本查核如下：
      營業收入淨額原申報一○九、八四二、九九二元，復查主張為一○九、八三
        二、三○九元，較原申報數減少一○、六八三元，經查原告係將該差額列報
        為非營業收入項下之其他收入，經查對帳證僅有傳票而無其他事證可供查核
        確為非營業收入性質，是復查後仍按初查核定數予以核定營業收入為一○九
        、八四二、九九二元。
      營業成本原申報八七、六八○、一三四元，復查主張為九三、二○八、九三
        一元，包含初查自其他費用轉列為營業成本之鋁門窗按裝施工費五、二三九
        、九八三元，經查原告復查主張之營業成本九三、二○八、九三一元，其中
        買賣業之成本計四○、二一四元，安裝鋁門窗、紗窗業之成本計九三、一六
        八、七一七元，經核對其買賣業商品進銷存明細表，係銷售玻璃、鋁料、喇
        叭鎖等商品，銷貨入計六九、七七五元，銷貨成本為四○、二一四元，尚無
        不合，復查後准予認列。至安裝鋁門窗、紗窗業務部分，依中華民國稅務行
        業標準分類說明：「房屋建築營造包括住宅、公寓之營建及地板、門窗、自
        動門、防火設備之安裝」，是初查核認該部分業務為房屋建築營造業（行業
        代號四六○○─一三），經核並無不合。
      原告從事承攬鋁門窗、百葉窗、紗門等安裝施工業務，復查主張本期承攬已
        完工之工程計六十二項，經核其中「青海名廈、劍橋經貿天下、台南新都會
        、中視眼鏡、同心一家、北苗風情、公教宿舍、錦鏽觀邸：：」等二十三項
        工程，並無合約書、估價單等資料可稽（詳原處分卷第二五九頁至第二六一
        頁），次核其他三十九項工程雖有工程合約書及估價單影本，惟並無結算驗
        收相關文件可供查核，另查其合約書及估價單，原告承攬施工安裝之鋁門窗
        、紗門窗均有約定寬度及高度，此外並包含塞水路、嵌縫及矽力康、拆紙等
        施工項目，核與其直接原料耗用明細表所申報之「鋁料、鋁門窗、喇叭鎖、
        推開窗、拉窗」單位、數量不符，是該六十二項工程所耗用之材料無法查核
        （詳原處分卷第一○九頁至第二五八頁），末查原告列報直接人工二三、二
        七一、一五七元、製造費用（消耗費）八、三六三、二四三元，經核係原告
        將安裝鋁門窗工程委由其他營利事業施工所支付之工資列為直接人工（詳原
        處分卷第九五頁至九七頁），並將安裝所耗用之矽力康申報為製造費用（詳
        原處分卷第七○頁），惟並無委外施工之合約書可供查核施工數量及單價，
        此外原告並於期初將原料鋁門窗一八、○三一、一七四元轉列為直接人工，
        並無其他文件可證該原料係為直接人工（詳卷第○九四、○九七頁），另其
        矽力康之耗用亦未按該工程實際施工數量列報，顯見其鋁門窗、紗門窗安裝
        工程業務之營業成本確係無法查核，復查後仍按房屋建築營造同業利潤標準
        毛利率百分之二十一，依該營建業務收入一○九、七六二、五三四元，核定
        營業成本為八六、七一二、四○二元，加計買賣業務之營業成本四○、二一
        四元，合計核定本期營業成本為八六、七五二、六一六元。
      營業費用原申報一七、七五一、七五○元，復查時原告將原申報其他費用項
        下之鋁門窗按裝施工費五、二三九、九八三元轉列為直接人工，並將其他費
        用項下之燃料費二八五、一四一元，轉列為製造費用之消耗費，故復查主張
        營業費用為一二、二二六、六二六元，經核原告復查主張之營業費用初查均
        予查明認列在案，是復查後准予認列營業費用為一二、二二六、六二六元。
      非營業收入原申報利息收入三三、一八六元，復查主張加計其他收入一○、
        六八三元後，非營業收入為四三、八六九元，經查其他收入一○、六八三元
        業經前述核定為營業收入，次查課稅資料歸戶清單，原告本期利息收入為一
        ○八、○八八元，是復查後核定非營業收入為一○八、○八八元。
      非營業費用原申報及復查均主張為二、九六八、三四七元，經查該支出係利
        息支出，次查原告帳載預付房屋款一、六一二、八六九元、預付土地款一、
        ○三八、○○○元，該部分應予利息資本化一九三、○八六元，是初查核定
        利息支出為二、七七五、二六一元，並無不合。
      綜上復查後核定營業收入淨額一○九、八四二、九九二元、營業成本八六、七
      五二、六一六元，營業費用一二、二二六、六二六元，本期營業淨利為一○、
      八六三、七五○元，加計非營業收入一○八、○八八元，減除非營業費用二、
      七七五、二六一元，應核定全年所得額為八、一九六、五七七元，因較初查核
      定全年所得額七、八八八、○八八元為高，基於行政救濟不利益變更禁止原則
      ，故復查後仍核定全年所得額為七、八八八、○八八元，並予駁回其復查之申
      請，原告不服，提起訴願，仍執前詞爭執，惟仍未能就被告機關前揭復查決定
      否准認列理由，提示有利於己之證明文件供核，財政部亦持與被告機關相同論
      見，予以駁回訴願。
    (3)原告起訴意旨略謂：原告主張「青海明廈、劍橋經貿天下：：」等二十三項工
      程，因工程金額不大且屬修繕工程，依一般商業習慣並無簽訂合約書，又原告
      稱其主要銷售對象為營造廠，並配合營造廠興建房屋之工程進度施工及請款，
      完工時會開立尾款之統一發票向營造廠請款，營造廠之工地主任會自行至現場
      勘查有無瑕疵後，通知營造公司是否可付款，故依行業習慣，並無製作驗收報
      告，並稱施工耗用之各項鋁料、矽力康等材料均有相關憑證可稽，相關直接人
      工、製造費用，亦有帳證可供查核，應予撤銷原處分云云。
    (4)查本件被告機關已就原告所提示相關帳證查核，經核其鋁門窗、紗窗等均有約
      定寬度及高度，此外並包含塞水路、嵌縫及矽力康、拆紙等施工項目，核與其
      直接原料耗用明細表所申報之「鋁料、鋁門窗、喇叭鎖、推開窗、拉窗」單位
      、數量均有不符，另原告已自承其中廿三項工程，確無合約書可稽，已足證其
      營業成本無法查核勾稽，是被告機關按財政部訂頒同業利潤標準，核定其營業
      成本並無不合。
    (5)基上論結：原處分及所為復查、訴願決定並無違誤，請准如訴之聲明判決。
    理  由
一、按「稽徵機關進行調查或復查時，納稅義務人應提示有關各種證明所得額之帳簿
    、文據；其未提示者，稽徵機關得依查得之資料或同業利潤標準，核定其所得額
    。」及「本法第八十三條所稱之帳簿文據，其關係所得額之一部或關係課稅年度
    中某一期間之所得額，而納稅義務人未能提示者，稽徵機關得就該部分依查得之
    資料或同業利潤標準，核定其所得額。」分別為所得稅法第八十三條第一項及同
    法施行細則第八十一條所明定。而所謂未提示，兼指帳簿文據全部未提示，或雖
    提示而有不完全、不健全或不相符者均有其適用，前項帳簿文據，應由納稅義務
    人依稽徵機關規定時間送交調查，依此規定，如納稅義務人於稽徵機關進行調查
    或復查時未提示該項帳簿文據或雖提示而有不完全者，稽徵機關自應規定時間命
    其提示或補正，如經過規定時間，納稅義務人仍不遵照提示或補正者，稽徵機關
    自得依同條（所得稅法第八十三條）第一項後段規定，依查得之資料或同業利潤
    標準核定其所得額（改制前行政法院六十一年度判字第一九八號判例參照）。又
    「在同一年度承包二個以上工程者，其工程成本應分別計算，如混淆不清，無法
    查帳核定其所得額時，得依所得稅法施行細則第八十一條之規定辦理。」亦為營
    利事業所得稅查核準則（以下簡稱查核準則）第廿四條第五項所規定。
二、本件原告八十四年度申報營業收入一○九、八四二、九九二元、營業成本八七、
    六八○、一三四元、營業費用一七、七五一、七五○元、營業淨利四、四一一、
    一○八元、非營業收入三三、一八六元、非營業費用二、九六八、三四七元，全
    年所得額為一、四七五、九四七元，有原告八十四年度營利事業所得稅結算申報
    書資料附於原處分卷可稽（見原處分卷第一頁至第三十四頁）。
  (一)被告初查以原告之營業費用項下之其他費用申報七、一五○、五八四元，然其中
    五、二三九、九八三元為鋁門窗按裝施工費支出，屬成本性質乃予以轉正為營業
    成本，核定其他費用為一、九一○、六○一元，並核定營業費用為一二、五一一
    、七六七元，營業成本部分，以原告係從事鋁門窗按裝工程業務，屬房屋建築營
    造業，然未能提示相關工程收入支出資料供核，乃依房屋建築營造業同業利潤標
    準毛利率百分之二十一（行業代號四六○○─一三），按營業收入淨額一○九、
    八四二、九九二元，核定營業成本為八六、七七五、九六四元，又非營業收入部
    分，原告僅列報利息收入三三、一八六元，核對課稅資料歸戶清單利息收入為一
    ○八、○八八元，核定非營業收入（利息收入）為一○八、○八八元，另非營業
    費用二、九六八、三四七元均為利息支出，以原告列報預付土地款一、○三八、
    ○○○元，預付房屋款一、六一二、八六九元，乃依其平均借款利率百分之十點
    零五予以核算利息一九三、○八六元轉列為資本，核定非營業費用為二、七七五
    、二六一元，全年所得額為核定為七、八八八、○八八元。原告對被告核定不服
    ，主張其從事鋁門窗、拉窗、紗窗、紗門、門窗、玻璃買賣及安裝業務，有銷售
    合約及安裝合約可稽，並於安裝完成由客戶估驗無誤後，始認列相關收入成本及
    費用，並稱其帳簿憑證均已重行補正，應予重行查核等語，而申請復查。
  (二)被告復查時經就原告所提示相關帳證及合約書影本（見原處分卷第六十七頁至第
    二七三頁）查核結果：
    (1)營業收入淨額原申報一○九、八四二、九九二元，復查主張為一○九、八三二
      、三○九元，較原申報數減少一○、六八三元，原告係將該差額列報為非營業
      收入項下之其他收入，經查對帳證僅有傳票而無其他事證可供查核確為非營業
      收入性質，是復查後仍按初查核定數予以核定營業收入為一○九、八四二、九
      九二元。
    (2)營業成本原申報八七、六八○、一三四元，復查主張為九三、二○八、九三一
      元，包含初查自其他費用轉列為營業成本之鋁門窗按裝施工費五、二三九、九
      八三元，經查原告復查主張之營業成本九三、二○八、九三一元，其中買賣業
      之成本計四○、二一四元，安裝鋁門窗、紗窗業之成本計九三、一六八、七一
      七元，經核對其買賣業商品進銷存明細表，係銷售玻璃、鋁料、喇叭鎖等商品
      ，銷貨入計六九、七七五元，銷貨成本為四○、二一四元，復查後准予認列。
      至安裝鋁門窗、紗窗業務部分，依中華民國稅務行業標準分類說明：「房屋建
      築營造包括住宅、公寓之營建及地板、門窗、自動門、防火設備之安裝」，因
      而初查核認該部分業務為房屋建築營造業（行業代號四六○○─一三）。
    (3)原告從事承攬鋁門窗、百葉窗、紗門等安裝施工業務，復查主張本期承攬已完
      工之工程計六十二項，經查其中「青海名廈、劍橋經貿天下、台南新都會、中
      視眼鏡、同心一家、北苗風情、公教宿舍、錦鏽觀邸：：」等二十三項工程，
      並無合約書、估價單等資料可稽（見原處分卷第二五九頁至第二六一頁），另
      其他三十九項工程雖有工程合約書及估價單影本，惟並無結算驗收相關文件可
      供查核，且其合約書及估價單，原告承攬施工安裝之鋁門窗、紗門窗均有約定
      寬度及高度，並包含塞水路、嵌縫及矽力康、拆紙等施工項目，然與其直接原
      料耗用明細表所申報之「鋁料、鋁門窗、喇叭鎖、推開窗、拉窗」單位、數量
      不符，因認該六十二項工程所耗用之材料無法查核（詳原處分卷第一○九頁至
      第二五八頁），另原告列報直接人工二三、二七一、一五七元、製造費用（消
      耗費）八、三六三、二四三元，經查係原告將安裝鋁門窗工程委由其他營利事
      業施工所支付之工資卻列為直接人工（見原處分卷第九五頁至九七頁），並將
      安裝所耗用之矽力康申報為製造費用（見原處分卷第七十頁），但無委外施工
      之合約書可供查核施工數量及單價，此外原告並於期初將原料鋁門窗一八、○
      三一、一七四元轉列為直接人工，亦無其他文件可證該原料係為直接人工（見
      原處分卷第九十四頁、第九十七頁），另其矽力康之耗用亦未按該工程實際施
      工數量列報，足見其鋁門窗、紗門窗安裝工程業務之營業成本確係無法查核，
      復查後仍按房屋建築營造同業利潤標準毛利率百分之二十一，依該營建業務收
      入一○九、七六二、五三四元，核定營業成本為八六、七一二、四○二元，加
      計買賣業務之營業成本四○、二一四元，合計核定本期營業成本為八六、七五
      二、六一六元。
    (4)營業費用原申報一七、七五一、七五○元，復查時原告將原申報其他費用項下
      之鋁門窗按裝施工費五、二三九、九八三元轉列為直接人工，並將其他費用項
      下之燃料費二八五、一四一元，轉列為製造費用之消耗費，故復查主張營業費
      用為一二、二二六、六二六元，然原告所主張之營業費用初查時均予查明認列
      在案，是復查後准予認列營業費用為一二、二二六、六二六元。
    (5)非營業收入原申報利息收入三三、一八六元，復查主張加計其他收入一○、六
      八三元後，非營業收入為四三、八六九元，然查其他收入一○、六八三元業經
      前述核定為營業收入，依課稅資料歸戶清單，原告本期利息收入為一○八、○
      八八元，復查亦予核定非營業收入為一○八、○八八元。
    (6)非營業費用原申報及復查均主張為二、九六八、三四七元，查該支出係利息支
      出，依原告帳載預付房屋款一、六一二、八六九元、預付土地款一、○三八、
      ○○○元，該部分應予利息資本化一九三、○八六元，初查核定其利息支出為
      二、七七五、二六一元，亦無不合。
  (三)因而復查後核定營業收入淨額一○九、八四二、九九二元、營業成本八六、七五
    二、六一六元，營業費用一二、二二六、六二六元，本期營業淨利為一○、八六
    三、七五○元，加計非營業收入一○八、○八八元，減除非營業費用二、七七五
    、二六一元，應核定全年所得額為八、一九六、五七七元，因較初查核定全年所
    得額七、八八八、○八八元為高，基於行政救濟不利益變更禁止原則，故復查後
    仍核定全年所得額為七、八八八、○八八元，被告復查未准變更，揆諸首揭規定
    及判例意旨，洵無不合。
三、原告雖起訴主張：「青海明廈、劍橋經貿天下：：」等二十三項工程，因工程金
    額不大且屬修繕工程，依一般商業習慣並無簽訂合約書，又其主要銷售對象為營
    造廠，並配合營造廠興建房屋之工程進度施工及請款，完工時會開立尾款之統一
    發票向營造廠請款，營造廠之工地主任會自行至現場勘查有無瑕疵後，通知營造
    公司是否可付款，故依行業習慣，並無製作驗收報告，且施工耗用之各項鋁料、
    矽力康等材料均有相關憑證可稽，相關直接人工、製造費用，亦有帳證可供查核
    ，應予撤銷原處分云云。然查：
  (一)被告已就原告所提示相關帳證查核，已如上所述。
  (二)至原告所稱鋁門窗、紗窗等於合約書內除有約定寬度及高度，並包含有塞水路、
    嵌縫及矽力康、拆紙等施工項目，然與其直接原料耗用明細表所申報之「鋁料、
    鋁門窗、喇叭鎖、推開窗、拉窗」，於單位、數量均有不符之情形。
  (三)原告亦自承其中廿三項工程，確無合約書，則其營業成本無法提供被告查核勾稽
    。
四、綜上所述，被告按財政部訂頒同業利潤標準，核定原告之營業成本並無不合。原
    處分及所為復查決定，核無違誤，訴願決定予以維持，亦無不合，原告前開主張
    ，核無可採，其訴非有理由，應予駁回。
據上論結，本件原告之訴為無理由，依行政訴訟法第一百九十五條第一項後段、第九
十八條第三項前段，判決如主文。
中    華    民    國      九十      年       六       月      十四      日
                    臺 中 高 等 行 政 法 院 第 三 庭
                                審 判 長 法 官 王 茂 修
                                         法 官 許 金 釵
                                         法 官 莊 金 昌
右正本證明與原本無異。
如不服本判決，應於判決送達後二十日內向本院提出上訴書狀，其未表明上訴理由者
，應於提起上訴後二十日內向本院提出上訴理由書（須依對造人數附具繕本）；如於
本判決宣示或公告後送達前提起上訴者，應於判決送達後二十日內補提上訴理由書（
須附繕本）。
未表明上訴理由者，逕以裁定駁回。
提起上訴應預繳送達用雙掛號郵票拾份(每份三十四元)。
中    華    民    國      九十      年       六       月      十四      日
                                法 院 書 記 官 蔡 宗 融


司法院資訊處製作；財團法人民間司法改革基金會備份。
